# Valoraciones imdb.com

En esta parte vamos a echar un vistazo a las valoraciones de los capítulos de Juego de Tronos de los usuarios de imdb.com. 

Las valoraciones de los tres primeros capítulos de la temporada 8 (8,3, 8,6 y 8,3)  ya estaban por debajo del promedio histórico de la serie, 9,5,  pero es que la valoración del cuarto episodio ahora mismo es de 6,7 (con más de 60.000 valoraciones), un auténtico batacazo para este serie y para HBO. 

Inicialmente lo que vamos a hacer es simplemente visualizar en un gráfico lo lejos que está la puntuación de este caítulo del resto de episodios de Juego de Tronos.

Cargamos primero los paquetes necesarios para el análisis. Opto esta vez por cargar directamente la librería tidyverse y su universo de paquetes.
```{r , warning= FALSE, message= FALSE}
library(tidyverse)
```


Los datos los he descargado de este [proyecto de Kaggle] (https://www.kaggle.com/dasbootstrapping/game-of-thrones-episode-data#got_csv.csv). Muchas gracias, [dasbootstrapping](https://www.kaggle.com/dasbootstrapping) por publicar este dataset.

Lo único que he hecho ha sido revisar los valores de los promedios que estaban ya en la tabla (algunos promedios han cambiado mínimamente) e incluir las valoraciones de los 4 primeros capítulos de la temporada 8 con sus correspondientes valoraciones. La fecha de obtención de estos datos de imdb.com es el 2019-05-09.

Importamos la tabla: 

```{r , warning= FALSE, message= FALSE}

original_dataset <- read_csv('data/got_csv_ratings_updated_2019-05-09.csv', locale = locale(encoding = "ISO-8859-1"))

```

Nos quedamos únicamente con los campos que vamos a utilizar:

```{r , warning= FALSE, message= FALSE}

got_ratings <- original_dataset %>% select(Season, 
                                           "Episode Number",
                                           "Episode Name",
                                           "Imdb Rating")

```

Echamos un vistazo a la distribución de las valoraciones

```{r , warning= FALSE, message= FALSE, out.width= '\\textwidth'}

ggplot(got_ratings, aes(x = `Imdb Rating`)) +
                    geom_histogram()

```
```{r , warning= FALSE, message= FALSE, out.width= '\\textwidth'}

ggplot(got_ratings, aes(x = `Episode Number`, y = `Imdb Rating`)) +
                    geom_point()

```
